【裁判字號】    95,上訴,3263
【裁判日期】    951102
【裁判案由】    毒品危害防制條例
【裁判全文】
臺灣高等法院刑事判決                95年度上訴字第3263號
上  訴  人  臺灣臺北地方法院檢察署檢察官
上訴人  即
被      告  甲○○
上列上訴人因被告毒品危害防制條例案件，不服臺灣臺北地方法
院94年度訴字第1281號，中華民國95年7月28日第一審判決（起
訴案號：臺灣臺北地方法院檢察署94年度毒偵字第2576號，聲請
併辦案號：臺灣臺北地方法院檢察署94年度毒偵字第2491號、94
年度毒偵字第2576號、94年度毒偵字第3210號、94年度毒偵字第
3400號、94年度毒偵字第3718號、94年度毒偵字第3526號、94
年度毒偵字第3502號、94年度毒偵字第3756號、94年度毒偵字第
3841號、94年度毒偵字第3958號、94年度毒偵字第4025號、94年
度毒偵字第7373號、94年度毒偵字第6263號、94年度毒偵字第
3785號、94年度速偵字第505號、95年度毒偵字第237號、95年度
毒偵字第218號、95年度毒偵字第231號、95年度毒偵字第207號
、95年度毒偵字第831號、95年度毒偵字第421號、95年度毒偵字
第742號、95年度毒偵字第859號、95年度毒偵字第1064號、95年
度毒偵字第337號、95年度速偵字第26號），提起上訴，本院判
決如下：
    主  文
原判決撤銷。
甲○○連續施用第一級毒品，累犯，處有期徒刑壹年肆月。
扣案如附表編號三、四、五、六1.、七、八、九、十、十一、十
二1.、十三、十四、十五、十六、十七1.、十八1.、十九、二二
、二三、二四1.所示之物，均沒收銷燬；扣案如附表編號六2.、
十二2.、十七2.、十八2.、二四2.所示之物，均沒收。
其餘之上訴駁回。
    事    實
一、甲○○曾有恐嚇、違反麻醉藥品管理條例、肅清煙毒條例及
    毒品危害防制條例等案件，其中於民國八十二年間，因違反
    肅清煙毒條例案件，經台灣台北地方法院判處有期徒刑三年
    四月確定，八十四年六月三十日第一次假釋出獄付保護管束
    ，第一次假釋期間又因違反肅清煙毒條例案件，經該院判處
    有期徒刑三年六月確定，上開假釋並經撤銷，自八十五年五
    月二日起入監執行上開有期徒刑三年六月及上開假釋經撤銷
    後所應執行之殘刑一年五月二十六日，並於八十七年十月八
    日第二次假釋出獄付保護管束，第二次假釋期間，又因違反
    毒品危害防制條例案件，經撤銷第二次假釋後，自八十八年
    七月十九日起入監執行第二次假釋經撤銷後所應執行之殘刑
    二年一月十三日，於九十年七月二十三日縮短刑期執行完畢
    出獄。其於八十七年間因違反毒品危害防制條例案件，經該
    院於八十七年十二月三日以八十七年度毒聲字第一五九三號
    裁定送觀察、勒戒後，因認有繼續施用毒品傾向，經該院於
    八十八年一月八日以八十八年度毒聲字第四六號裁定令入戒
    治處所施以強制戒治一年，同年六月十七日經本院以八十八
    年度毒聲字第一四七五號裁定停止戒治，所餘戒治期間付保
    護管束，嗣經臺灣臺北地方法院檢察署檢察官於八十九年七
    月十二日以八十九年度戒毒偵字第二０五號為不起訴處分確
    定在案。於上開觀察、勒戒及強制戒治執行完畢後五年以內
    ，復先後於九十一年及九十二年間，因違反毒品危害防制條
    例施用第一級及第二級毒品案件，經本院於九十二年七月二
    日判處有期徒刑一年，同年八月七日確定及經台灣台北地方
    法院於九十二年八月二十五日判處有期徒刑四月，如易科罰
    金，以三百元折算一日，同年九月十八日確定，上開三罪並
    經台灣台北地方法院於九十四年六月二十八日裁定應執行有
    期徒刑二年確定，自九十三年一月一日入監執行至九十四年
    七月一日第三次假釋出獄付保護管束，詎仍不知戒除，又基
    於施用第一級毒品之概括犯意，自九十四年七月一日第三次
    假釋出獄當日某時許起，至九十五年一月二十日入監執行殘
    刑前之某時許止，先後在其臺北市○○區○○路四八六巷三
    七弄二一號住處內、臺北市○○區○○街一０四巷口之公廁
    內、臺北市○○區○○街一五四巷與寶興街口之楊祖廟公廁
    內、臺北市○○區○○路二段四０八巷公廁內及臺北市內之
    不詳公寓樓梯間內等處，均以針筒注射之方式，連續施用第
    一級毒品海洛因多次，平均每日均注射施用一次。嗣先後於
    如附表所示之查獲時間、地點為警查獲，並分別扣得如附表
    編號所示之物。
二、案經臺北市政府警察局萬華分局報請臺灣臺北地方法院檢察
    署檢察官偵查起訴及移送本院併案審理。
    理    由
一、訊據被告甲○○就其於上開時、地連續施用第一級毒品海洛
    因之犯罪事實於原審及本院均坦承不諱，經將被告於如附表
    所示之查獲時間、查獲地點為警查獲後，經警對其所採得之
    尿液送交鑑驗結果，確均呈鴉片類陽性反應，此有如附表所
    示之尿液檢驗報告、結文及臺北市政府警察局偵辦毒品案件
    尿液檢體委驗單在卷可稽，且經將被告於如附表所示之查獲
    時間、查獲地點為警查獲時所扣得之物送交檢驗結果，扣案
    如附表編號三、、四、五、六1.、七、八、九、十、十一、
    十二1.、十三、十四、十五、十六、十七、十八1.、十九、
    二二、二三、二四1.所示之物，則分別含有第一級毒品海洛
    因成分或第一級毒品海洛因殘留反應，此亦分別有如附表所
    示之鑑定報告附卷足憑，此外，並有查獲照片及扣押物品目
    錄表在卷可按，據此，足認被告上開自白與事實相符。
二、被告曾於八十七年間因違反毒品危害防制條例案件，經台灣
    台北地方法院於八十七年十二月三日以八十七年度毒聲字第
    一五九三號裁定送觀察、勒戒後，因認有繼續施用毒品傾向
    ，經該院於八十八年一月八日以八十八年度毒聲字第四六號
    裁定令入戒治處所施以強制戒治一年，同年六月十七日經該
    院以八十八年度毒聲字第一四七五號裁定停止戒治，所餘戒
    治期間付保護管束，嗣經臺灣臺北地方法院檢察署檢察官於
    八十九年七月十二日以八十九年度戒毒偵字第二０五號為不
    起訴處分確定在案。於上開觀察、勒戒及強制戒治執行完畢
    後五年以內，復先後於九十一年及九十二年間，因違反毒品
    危害防制條例施用第一級及第二級毒品案件，經本院於九十
    二年七月二日判處有期徒刑一年，同年八月七日確定及經台
    灣台北地方法院於九十二年八月二十五日判處有期徒刑四月
    ，如易科罰金，以三百元折算一日，同年九月十八日確定，
    上開三罪並經台灣台北地方法院於九十四年六月二十八日裁
    定應執行有期徒刑二年確定，此有本院被告全國前案紀錄表
    一份附卷可徵。是以，被告係在其上開違反毒品危害防制條
    例案件之觀察、勒戒及強制戒治執行完畢後，五年內再犯
    本件施用第一級毒品之罪之事實甚明。從而，本件事證明確
    ，被告上開犯行，洵堪認定，應予依法論處。
三、按行為後法律有變更者，適用行為時之法律。但行為後之法
    律有利於行為人者，適用最有利於行為人之法律，修正後刑
    法第二條第一項定有明文。茲查：被告行為後，刑法第五十
    六條連續犯之規定，業於九十四年一月七日修正公布刪除，
    並於九十五年七月一日施行，被告之犯行，因行為後新法業
    已刪除連續犯之規定，此刪除雖非犯罪構成要件之變更，但
    顯已影響行為人刑罰之法律效果，自屬法律變更，依修正後
    刑法第二條第一項規定，比較新、舊法結果，仍應適用較有
    利於被告之行為時法律即舊法論以連續犯（此有最高法院九
    十五年第八次刑事庭會議決議參照）。
四、核被告所為，係犯毒品危害防制條例第十條第一項之施用第
    一級毒品罪。被告持有第一級毒品海洛因進而施用，其持有
    第一級毒品海洛因之低度行為，應為其施用第一級毒品海洛
    因之高度行為所吸收，不另論罪。被告上開多次施用第一級
    毒品海洛因之犯行間，時間緊接，犯罪構成要件相同，顯係
    基於概括犯意反覆為之，為連續犯，應依修正前刑法第五十
    六條規定，以一罪論並加重其刑。又被告自九十四年七月一
    日第三次假釋出獄當日某時許起，至九十五年一月二十日入
    監執行殘刑前之某時許止，扣除其自九十四年七月二十八日
    下午五時許前回溯二十六小時內之某時許起，至同年九月一
    日中午十二時許為警查獲時止之該段期間，先後多次在上開
    地點施用第一級毒品海洛因之犯行，雖均未經檢察官提起公
    訴，然因此與業經檢察官提起公訴並經本院論罪科刑之自九
    十四年七月二十八日下午五時許前回溯二十六小時內之某時
    許起，至同年九月一日中午十二時許為警查獲時止之該段期
    間，施用第一級毒品海洛因之犯行間，具有連續犯之裁判上
    一罪關係，仍為起訴效力所及，本院自應併予審理，附此敘
    明。再者，被告曾有恐嚇、違反麻醉藥品管理條例、肅清煙
    毒條例及毒品危害防制條例等案件，其中於八十二年間，因
    違反肅清煙毒條例案件，經台灣台北地方法院判處有期徒刑
    三年四月確定，八十四年六月三十日第一次假釋出獄付保護
    管束，第一次假釋期間又因違反肅清煙毒條例案件，經該院
    判處有期徒刑三年六月確定，上開假釋並經撤銷，自八十五
    年五月二日起入監執行上開有期徒刑三年六月及上開假釋經
    撤銷後所應執行之殘刑一年五月二十六日，並於八十七年十
    月八日第二次假釋出獄付保護管束，第二次假釋期間，又因
    違反毒品危害防制條例案件，經撤銷第二次假釋後，自八十
    八年七月十九日起入監執行第二次假釋經撤銷後所應執行之
    殘刑二年一月十三日，於九十年七月二十三日縮短刑期執行
    完畢出獄，此有上開本院被告前案紀錄表一份附卷可稽，其
    於上開有期徒刑執行完畢後，五年以內再故意犯本件有期徒
    刑以上之罪，不論依修正前刑法第四十七條，或修正後刑法
    第四十七條第一項之規定，均構成累犯，對被告而言並無有
    利或不利之情形，自不生新舊法比較之問題，應逕依修正前
    刑法第四十七條規定，論以累犯，並加重其刑，且應依刑法
    第七十條規定，遞加重之。
五、原審對於被告予以論罪科刑，固屬卓見。但查：(一）原判
    決附表編號二、六２．十二２．、十八２．、二十四２．所
    示扣案物部分：原審於理由欄中對於上揭扣案物，既先依毒
    品危害防制條例第18條第1項前段宣告沒收銷燬，嗣又認應
    依刑法第38條第1項第2款規定宣告沒收，其重複諭知之判決
    理由不僅互相矛盾，亦屬主文與理由矛盾，要屬違法。（二
    ）原判決理由欄中對於扣案如附表編號三、四、五、六１．
    、七、八、九、十、十一、十二１．十三、十四、十五、
    十六、十七、十八１．、十九、二二、二三、二四１．所
    示之物，何以諭知沒收銷燬，並未於理由欄中敘明法律依據
    ，核屬理由不備。（三）原判決附表編號二所示之扣案物品
    部分：除上（一）所述理由互相矛盾及主文與理由矛盾之外
    ，本項扣案物品欄係載明「無扣案物品」，是此項沒收之諭
    知，自屬違法。（四）原判決附表編號六２．所示扣案物宣
    告沒收部分：除上（一）所述之違誤之外，本項扣得「已使
    用過」之注射針筒1支，既經鑑定並未檢出含有海洛因或鴉
    片類反應，有臺灣檢驗科技股份有限公司之鑑定報告可稽，
    足認該扣案針筒未能證明係供被告施用毒品犯罪所用之物，
    原審逕為如上沒收之諭知（應依預備供犯罪所用之物宣告沒
    收），對被告不利，並有不適用法則之違誤云云。（五）原
    判決附表編號十七部分：編號十七之扣案物品分別為海洛因
    殘渣袋及注射針筒1支，原審未予區分是否含有毒品成分，
    而一同包裹為沒收銷燬之諭知，已有判決不適用法則之違法
    ；另就注射針筒部分，既為被告所有供其施用毒品所用之物
    ，應依刑法第38條第1項第2款宣告沒收，原審依毒品危害防
    制條例第18條第1項前段為沒收銷燬之諭知，亦有未合。綜
    上所述，本件雖被告提起上訴部分因逾期而不合法，應予駁
    回（理由詳後）；然原判決認事用法尚嫌未洽，檢察官提起
    上訴指摘及此，為有理由，應由本院加以撤銷改判。爰審酌
    被告前因施用毒品案件經觀察、勒戒及強制戒治執行完畢後
    ，仍不知戒除，又於上開時、地先後施用第一級毒品海洛因
    多次、施用為自戕行為、於為警查獲後，猶不知警惕，依舊
    故我，持續施用第一級毒品海洛因，致為警多次予以查獲，
    然其就施用第一級毒品海洛因犯行坦承不諱，犯後態度頗佳
    等一切情狀，量處如主文所示之刑。至扣案如附表編號三、
    四、五、六1.、七、八、九、十、十一、十二1.、十三、十
    四、十五、十六、十七1.、十八1.、十九、二二、二三、二
    四1.所示之物，分別含有第一級毒品海洛因成分或第一級毒
    品海洛因殘留反應，自均應依毒品危害防制條例第十八條第
    一項前段規定，諭知沒收銷燬之。另扣案如附表編號六2.、
    十二2.、十七2.、十八2.、二四2.所示之物，則均係被告所
    有供其本件犯罪所用或供犯罪預備之物，應依刑法第三十八
    條第一項第二款規定，併予宣告沒收。
六、被告雖對原審判決提上訴。然查：按提起上訴，應自判決送
    達後10日內為之，刑事訴訟法第349條定有明文。本件原審
    判決囑託郵務機關向被告送達時，因未獲會晤其本人，乃由
    有辨別事理能力之同居人即其舅媽張周英於95年8月7日補充
    收受原審判決，此有原審判決送達證書可稽（原審卷第267
    頁）。被告雖陳稱其有向原審陳明送達處所改為台北市○○
    區○○路186號云云；然遍查原審卷宗並無資料附卷可查。
    綜上茲竟遲至95年8月24日始提起上訴，此有上訴狀所蓋原
    審法院收文戳記可按（本院卷第29頁），顯已逾10日期間，
    按之上開規定，顯屬違背法律上之程式，應由本院依同法第
    367條前段，判決如主文第三項所示。
七、據上論斷，應依刑事訴訟法第三百六十九條第一項前段、第
    三百六十七條前段、第三百六十四條、第二百九十九條第一
    項前段，毒品危害防制條例第十條第一項、第十八條第一項
    前段，刑法第二條第一項前段、第三十八條第一項第二款、
    修正前刑法第五十六條、第四十七條、第十一條前段，判決
    如主文。
本案經檢察官姜貴昌到庭執行職務。
中    華    民    國    95    年    11    月    2    日
                  刑事第九庭審判長法  官  官有明
                                  法  官  陳世宗
                                  法  官  周盈文
以上正本證明與原本無異。
如不服本判決，應於收受送達後十日內向本院提出上訴書狀，其
未敘述上訴之理由者並得於提起上訴後十日內向本院補提理由書
（均須按他造當事人之人數附繕本）。
                                  書記官  余姿慧
中    華    民    國    95    年    11    月    2    日
附錄：本案論罪科刑法條全文
毒品危害防制條例第十條：
施用第一級毒品者，處六月以上五年以下有期徒刑。
施用第二級毒品者，處三年以下有期徒刑。
【附表】
┌──┬──────┬───────┬─────────┬───────────┬─────┐
│編號│查 獲 時 間 │ 查 獲 地 點  │  驗  尿  結  果  │    扣  案  物  品    │備      註│
├──┼──────┼───────┼─────────┼───────────┼─────┤
│    │九十四年九月│臺北市萬華區武│1.呈第一級毒品鴉片│1.注射針筒一支（原審卷│五七六號  │
│    │一日中午十二│成街一０四巷口│  類陽性反應      │  P197) 鑑定報告：  │          │
│ 一 │時許        │公廁內        │2.鑑定報告：      │    行政院衛生署管制藥│          │
│    │            │              │  臺北市政府警察│    品管理局檢驗成績書│          │
│    │            │              │    局萬華分局94年│    毒品成分（原審卷P6│          │
│    │            │              │    萬分刑字第0943│    5 ）              │          │
│    │            │              │    3974400號函暨 │                      │          │
│    │            │              │    函覆之臺灣檢驗│                      │          │
│    │            │              │    科技股份有限公│                      │          │
│    │            │              │    司CH/2005/9014│                      │          │
│    │            │              │    9號濫用藥物尿 │                      │          │
│    │            │              │    液檢驗報告、結│                      │          │
│    │            │              │    文（本院卷P45 │                      │          │
│    │            │              │    至P47）       │                      │          │
├──┼──────┼───────┼─────────┼───────────┼─────┤
│    │九十四年七月│臺北市萬華區長│1.呈第一級毒品鴉片│無扣案物品            │偵查案號：│
│ 二 │二十八日下午│泰街一三０號  │  類陽性反應      │                      │九十四年│
│    │五時許      │              │2.鑑定報告：      │                      │毒偵字第二│
│    │            │              │  臺灣檢驗科技股│                      │四九一號  │
│    │            │              │    份有限公司 CH/│                      │          │
│    │            │              │    2005/80012號濫│                      │          │
│    │            │              │    用藥物尿液檢驗│                      │          │
│    │            │              │    報告、結文、委│                      │          │
│    │            │              │    驗單（94毒偵字│                      │          │
│    │            │              │    2491號P11至P12│                      │          │
│    │            │              │    ）            │                      │          │
├──┼──────┼───────┼─────────┼───────────┼─────┤
│    │九十四年十一│臺北市萬華區西│1.呈第一級毒品鴉片│1.第一級毒品海洛因一包│偵查案號：│
│ 三 │月一日中午十│藏路一九九巷與│  類陽性反應      │  （毛重0.22公克）    │九十四年│
│    │二時四十分許│民和街口處    │2.鑑定報告：      │  鑑定報告：        │速偵字第五│
│    │            │              │  臺北市政府警察│    法務部調查局鑑定通│五０號    │
│    │            │              │    局萬華分局94年│    知書：送驗白粉含第│          │
│    │            │              │    11月28日北市警│    一級第六項毒品海洛│          │
│    │            │              │    萬分刑字第0943│    因成分（原審卷P109│          │
│    │            │              │    4733900號函暨 │    ）                │          │
│    │            │              │    函覆之臺灣檢驗│                      │          │
│    │            │              │    科技股份有限公│                      │          │
│    │            │              │    司CH/2005/B028│                      │          │
│    │            │              │    7號濫用藥物尿 │                      │          │
│    │            │              │    液檢驗報告、結│                      │          │
│    │            │              │    文、委驗單（本│                      │          │
│    │            │              │    院卷P33至P35）│                      │          │
├──┼──────┼───────┼─────────┼───────────┼─────┤
│    │九十四年十月│臺北市萬華區寶│1.呈第一級毒品鴉片│1.第一級毒品海洛因一包│偵查案號：│
│ 四 │十三日晚上七│興街二二二巷十│  類陽性反應      │  （淨重0.06公克）    │九十四年│
│    │時許        │九號前        │2.鑑定報告：      │  鑑定報告：        │毒偵字第三│
│    │            │              │  臺北市政府警察│    法務部調查局鑑定通│二一０號  │
│    │            │              │    局萬華分局94年│    知書：送驗白粉含第│          │
│    │            │              │    11月10日北市警│    一級第六項海洛因成│          │
│    │            │              │    萬分刑字第0943│    份（原審卷P64）   │          │
│    │            │              │    4467100號函暨 │                      │          │
│    │            │              │    函覆之臺灣檢驗│                      │          │
│    │            │              │    科技股份有限公│                      │          │
│    │            │              │    司CH/2005/A053│                      │          │
│    │            │              │    9號濫用藥物尿 │                      │          │
│    │            │              │    液檢驗報告、結│                      │          │
│    │            │              │    文、委驗單（94│                      │          │
│    │            │              │    毒偵字3210號P4│                      │          │
│    │            │              │    5至P48）      │                      │          │
├──┼──────┼───────┼─────────┼───────────┼─────┤
│    │九十四年十月│臺北市萬華區長│1.呈第一級毒品鴉片│1.第一級毒品海洛因一包│偵查案號：│
│ 五 │二十七日下午│泰街與東園街口│  類陽性反應      │  （淨重0.03公克）    │九十四年│
│    │四時許      │處            │2.鑑定報告：      │  鑑定報告：        │毒偵字第三│
│    │            │              │  臺北市政府警察│    法務部調查局鑑定通│四００號  │
│    │            │              │    局萬華分局94年│    知書：送驗白粉含第│          │
│    │            │              │    11月23日北市警│    一級第六項毒品海洛│          │
│    │            │              │    萬分刑字第0943│    因成分（原審卷P153│          │
│    │            │              │    4626600號函暨 │    ）                │          │
│    │            │              │    函覆之臺灣檢驗│                      │          │
│    │            │              │    科技股份有限公│                      │          │
│    │            │              │    司CH/2005/A101│                      │          │
│    │            │              │    7號濫用藥物尿 │                      │          │
│    │            │              │    液檢驗報告（94│                      │          │
│    │            │              │    毒偵字3400號P4│                      │          │
│    │            │              │    5至P46）      │                      │          │
├──┼──────┼───────┼─────────┼───────────┼─────┤
│    │九十四年十一│臺北市萬華區東│1.呈第一級毒品鴉片│1.第一級毒品海洛因一包│偵查案號：│
│ 六 │月二十二日下│園街十四巷口處│  類陽性反應      │  （毛重0.26公克）    │九十四年│
│    │午三時十五分│              │2.鑑定報告：      │  鑑定報告：        │毒偵字第三│
│    │許          │              │  臺北市政府警察│    法務部調查局鑑定通│七一八號  │
│    │            │              │    局萬華分局94年│    知書：送驗白粉含第│          │
│    │            │              │    12月20日北市警│    一級第六項毒品海洛│          │
│    │            │              │    萬分刑字第0943│    因成份（原審卷P75 │          │
│    │            │              │    5183400號函暨 │    ）                │          │
│    │            │              │    函覆之臺灣檢驗│2.未使用過注射針筒一支│          │
│    │            │              │    科技股份有限公│（原審卷P41）鑑定報 │          │
│    │            │              │    司CH/2005/B092│告：                  │          │
│    │            │              │    7號濫用藥物尿 │    臺灣檢驗科技股份有│          │
│    │            │              │    液檢驗報告、委│    限公司CH/2006/1223│          │
│    │            │              │    驗單（原審卷P │    2 號濫用藥物檢驗報│          │
│    │            │              │    57至P59）     │    告：未檢出海洛因、│          │
│    │            │              │                  │    鴉片類呈陰性反應（│          │
│    │            │              │                  │    本院卷P202）      │          │
├──┼──────┼───────┼─────────┼───────────┼─────┤
│    │九十四年十一│臺北市萬華區東│1.呈第一級毒品鴉片│1.第一級毒品海洛因一包│偵查案號：│
│ 七 │月八日下午三│園街一五四巷與│  類陽性反應      │  （淨重0.02公克）    │九十四年│
│    │時許        │寶興街口處之楊│2.鑑定報告：      │  鑑定報告：        │毒偵字第三│
│    │            │祖廟公廁內    │  臺北市政府警察│    法務部調查局鑑定通│五二六號  │
│    │            │              │    局萬華分局94年│    知書：送驗白粉含第│          │
│    │            │              │    12月6日北市警 │    一級第六項毒品海洛│          │
│    │            │              │    萬分刑字第0943│    因成分（原審卷P135│          │
│    │            │              │    5007700號函暨 │    ）                │          │
│    │            │              │    函覆之臺灣檢驗│                      │          │
│    │            │              │    科技股份有限公│                      │          │
│    │            │              │    司CH/2005/B053│                      │          │
│    │            │              │    2號濫用藥物尿 │                      │          │
│    │            │              │    液檢驗報告、結│                      │          │
│    │            │              │    文、委驗單（原│                      │          │
│    │            │              │審卷P85至P88）    │                      │          │
├──┼──────┼───────┼─────────┼───────────┼─────┤
│    │九十四年十一│臺北市○○街一│1.呈第一級毒品鴉片│1.第一級毒品海洛因一包│偵查案號：│
│ 八 │月十八日下午│四五號前      │  類陽性反應      │  （淨重0.05公克）    │九十四年│
│    │五時許      │              │2.鑑定報告：      │  鑑定報告：        │毒偵字第三│
│    │            │              │  臺北市政府警察│    法務部調查局鑑通知│六九七號  │
│    │            │              │    局大安分局95年│    書：送驗白粉含第一│          │
│    │            │              │    3月8日北市警安│    級第六項毒品海洛因│          │
│    │            │              │    分刑字第095309│    成分（原審卷P142）│          │
│    │            │              │    21500號函暨函 │                      │          │
│    │            │              │    覆之臺灣檢驗科│                      │          │
│    │            │              │    技股份有限公司│                      │          │
│    │            │              │    CH/2005/B0908 │                      │          │
│    │            │              │    號濫用藥物尿液│                      │          │
│    │            │              │    檢驗報告、結文│                      │          │
│    │            │              │    、委驗單（原審│                      │          │
│    │            │              │    222至P225）   │                      │          │
├──┼──────┼───────┼─────────┼───────────┼─────┤
│    │九十四年十一│臺北市萬華區長│1.呈第一級毒品鴉片│1.第一級毒品海洛因一包│偵查案號：│
│ 九 │月四日下午一│泰街一三九巷口│  類陽性反應      │  （毛重0.4公克）     │九十四年│
│    │時許        │處            │2.鑑定報告：      │  鑑定報告：        │毒偵字第三│
│    │            │              │  臺北市政府警察│    法務部調查局鑑定通│五０二號  │
│    │            │              │    局萬華分局94年│    知書：送驗白粉含第│          │
│    │            │              │    11月29日北市警│    一級第六項毒品海洛│          │
│    │            │              │    萬分刑字第0943│    因成分（原審卷P76 │          │
│    │            │              │    4735300號函暨 │    ）                │          │
│    │            │              │    函覆之臺灣檢驗│                      │          │
│    │            │              │    科技股份有限公│                      │          │
│    │            │              │    司CH/2005/B028│                      │          │
│    │            │              │    8號濫用藥物尿 │                      │          │
│    │            │              │    液檢驗報告、委│                      │          │
│    │            │              │    驗單（94毒偵字│                      │          │
│    │            │              │    P44至P46）    │                      │          │
├──┼──────┼───────┼─────────┼───────────┼─────┤
│    │九十四年十一│臺北市萬華區萬│1.呈第一級毒品鴉片│1.第一級毒品海洛因一包│偵查案號：│
│ 十 │月二十四日上│大路與西藏路口│  類陽性反應      │  （淨重0.01公克）    │九十四年│
│    │午八時三十分│處            │2.鑑定報告：      │  鑑定報告：        │毒偵字第三│
│    │許          │              │  臺北市政府警察│    法務部調查局鑑驗通│七五六號  │
│    │            │              │    局萬華分局94年│    知書：送驗白粉含第│          │
│    │            │              │    12月19日北市警│    一級第六項毒品海洛│          │
│    │            │              │    萬分刑字第0943│    因成分（原審卷P177│          │
│    │            │              │    5184000號函暨 │    ）                │          │
│    │            │              │    函覆之臺灣檢驗│                      │          │
│    │            │              │    科技股份有限公│                      │          │
│    │            │              │    司CH/2005/B092│                      │          │
│    │            │              │    7號濫用藥物尿 │                      │          │
│    │            │              │    液檢驗報告、結│                      │          │
│    │            │              │    文、委驗單（原│                      │          │
│    │            │              │    審卷P51至P54）│                      │          │
├──┼──────┼───────┼─────────┼───────────┼─────┤
│    │九十四年十二│臺北市萬華區萬│1.呈第一級毒品鴉片│1.第一級毒品海洛因一包│偵查案號：│
│十一│月一日上午十│大路與艋舺大道│  類陽性反應      │  （淨重0.02公克）    │九十四年│
│    │一時三十分許│口處          │2.鑑定報告：      │  鑑定報告：        │毒偵字第三│
│    │            │              │  臺北市政府警察│    法務部調查局鑑定通│八四一號  │
│    │            │              │    局萬華分局94年│    知書：送驗白粉含第│          │
│    │            │              │    12月29日北市警│    一級第六項毒品海洛│          │
│    │            │              │    萬分刑字第0943│    因成分（原審卷P136│          │
│    │            │              │    5279200號函暨 │    ）                │          │
│    │            │              │    函覆之臺灣檢驗│                      │          │
│    │            │              │    科技股份有限公│                      │          │
│    │            │              │    司CH/2005/C007│                      │          │
│    │            │              │    4號濫用藥物尿 │                      │          │
│    │            │              │    液檢驗報告、結│                      │          │
│    │            │              │    文、委驗單（原│                      │          │
│    │            │              │    審卷P90至P93）│                      │          │
├──┼──────┼───────┼─────────┼───────────┼─────┤
│    │九十四年十二│臺北市萬華區中│1.呈第一級毒品鴉片│1.第一級毒品海洛因殘渣│偵查案號：│
│十二│月九日上午七│華路二段四０八│  類陽性反應      │  袋一袋              │九十四年│
│    │時三十分許  │巷公廁內      │2.鑑定報告：      │  鑑定報告：        │毒偵字第三│
│    │            │              │  臺北市政府警察│    臺北市政府警察局萬│九五八號  │
│    │            │              │    局萬華分局95年│    華分局毒品初步鑑驗│          │
│    │            │              │    1月9日北市警萬│    報告單：呈嗎啡、海│          │
│    │            │              │    分刑字第095300│    洛因反應（94毒偵字│          │
│    │            │              │    41000號函暨函 │    3958號P12）       │          │
│    │            │              │    覆之臺灣檢驗科│2.注射針筒一支（94毒偵│          │
│    │            │              │    技股份有限公司│  字3958號P17）       │          │
│    │            │              │    CH/2005/C0258 │                      │          │
│    │            │              │    號濫用藥物尿液│                      │          │
│    │            │              │    檢驗報告、結文│                      │          │
│    │            │              │    、委驗單（原審│                      │          │
│    │            │              │    卷P78至P81）  │                      │          │
├──┼──────┼───────┼─────────┼───────────┼─────┤
│    │九十四年十二│臺北市萬華區中│1.呈第一級毒品鴉片│1.第一級毒品海洛因一袋│偵查案號：│
│十三│月十六日下午│華路與莒光路口│  類陽性反應      │  （淨重0.01公克）    │九十四年│
│    │五時許      │處            │2.鑑定報告：      │  鑑定報告：        │毒偵字第四│
│    │            │              │  臺北市政府警察│    法務部調查局鑑定通│０二五號  │
│    │            │              │    局萬華分局95年│    知書：送驗白粉含第│          │
│    │            │              │    1月10日北市警 │    一級第六項毒品海洛│          │
│    │            │              │    萬分刑字第0953│    因成分（原審卷P229│          │
│    │            │              │    0039800號函暨 │    ）                │          │
│    │            │              │    函覆之臺灣檢驗│                      │          │
│    │            │              │    科技股份有限公│                      │          │
│    │            │              │    司CH/2005/C044│                      │          │
│    │            │              │    0號濫用藥物尿 │                      │          │
│    │            │              │    液檢驗報告、委│                      │          │
│    │            │              │    驗單（原審卷P │                      │          │
│    │            │              │    105至P107）   │                      │          │
├──┼──────┼───────┼─────────┼───────────┼─────┤
│    │九十四年十二│臺北縣中和市景│1.呈第一級毒品鴉片│1.第一級毒品海洛因殘渣│偵查案號：│
│十四│月九日晚上十│平路與中山路口│  類陽性反應      │  袋一袋              │九十四年│
│    │一時許      │              │2.鑑定報告：      │  臺北市政府警察局萬│毒偵字第七│
│    │            │              │  臺北市政府警察│    華分局毒品初步鑑驗│三七三號  │
│    │            │              │    局萬華分局95年│    報告單：呈嗎啡、海│          │
│    │            │              │    1月11日北市警 │    洛因反應（94毒偵字│          │
│    │            │              │    萬分刑字第0953│    7373號P21）       │          │
│    │            │              │    0041400號函暨 │                      │          │
│    │            │              │    函覆之臺灣檢驗│                      │          │
│    │            │              │    科技股份有限公│                      │          │
│    │            │              │    司CH/2005/C025│                      │          │
│    │            │              │    8號濫用藥物尿 │                      │          │
│    │            │              │    液檢驗報告、委│                      │          │
│    │            │              │    驗單（原審卷P │                      │          │
│    │            │              │    120至P122）   │                      │          │
├──┼──────┼───────┼─────────┼───────────┼─────┤
│    │九十四年十二│臺北縣板橋市文│1.呈第一級毒品鴉片│1.第一級毒品海洛因一袋│偵查案號：│
│十五│月十三日下午│化路、雙十路口│  類陽性反應      │  （淨重0.13公克）    │九十五年│
│    │五時三十分許│              │2.鑑定報告：      │  鑑定報告：        │毒偵字第二│
│    │            │              │  臺北市政府警察│    法務部調查局鑑定通│三七號    │
│    │            │              │    局萬華分局95年│    知書：送驗白粉含第│          │
│    │            │              │    1月9日北市警萬│    一級第六項毒品海洛│          │
│    │            │              │    分刑字第095300│    因成分（原審卷P233│          │
│    │            │              │    38800號函暨函 │    ）                │          │
│    │            │              │    覆之臺灣檢驗科│                      │          │
│    │            │              │    技股份有限公司│                      │          │
│    │            │              │    CH/2005/C0439 │                      │          │
│    │            │              │    號濫用藥物尿液│                      │          │
│    │            │              │    檢驗報告、結文│                      │          │
│    │            │              │    、委驗單（原審│                      │          │
│    │            │              │    卷P171至P174）│                      │          │
├──┼──────┼───────┼─────────┼───────────┼─────┤
│    │九十五年一月│臺北市大安區安│1.呈第一級毒品鴉片│1.第一級毒品海洛因一袋│偵查案號：│
│十六│九日中午十二│和路與樂利街口│  類陽性反應      │  （淨重0.07公克）    │九十五年│
│    │時四十分許  │              │2.鑑定報告：      │  鑑定報告：        │速偵字第二│
│    │            │              │  臺灣檢驗科技股│    法務部調查局鑑定通│六號      │
│    │            │              │    份有限公司CH/2│    知書：送驗白粉一包│          │
│    │            │              │    006/11444號濫 │    含第一級第六項毒品│          │
│    │            │              │    用藥物尿液檢驗│    海洛因成分（原審卷│          │
│    │            │              │    報告（原審卷P2│    P210）            │          │
│    │            │              │    51）          │                      │          │
├──┼──────┼───────┼─────────┼───────────┼─────┤
│    │九十五年一月│臺北市萬華區興│1.呈第一級毒品鴉片│1.第一級毒品海洛因殘渣│偵查案號：│
│十七│六日下午四時│寧街二號公廁內│  類陽性反應      │  袋一袋              │九十五年│
│    │三十分許    │              │2.鑑定報告：      │  鑑定報告：        │毒偵字第二│
│    │            │              │  臺北市政府警察│    臺北市政府警察局萬│一八號    │
│    │            │              │    局萬華分局95年│    華分局毒品初步鑑驗│          │
│    │            │              │    2月20日北市警 │    報告單：呈嗎啡、海│          │
│    │            │              │    萬分刑字第0953│    洛因反應（95毒偵字│          │
│    │            │              │    0866700號函暨 │    218號P16）        │          │
│    │            │              │    函覆之臺灣檢驗│2.注射針筒一支（95毒偵│          │
│    │            │              │    科技股份有限公│  字218號P21）        │          │
│    │            │              │    司CH/2006/1040│                      │          │
│    │            │              │    8號濫用藥物尿 │                      │          │
│    │            │              │    液檢驗報告、結│                      │          │
│    │            │              │    文、委驗單（原│                      │          │
│    │            │              │    審卷P187至P190│                      │          │
│    │            │              │    ）            │                      │          │
├──┼──────┼───────┼─────────┼───────────┼─────┤
│    │九十五年一月│臺北市萬華區莒│1.呈第一級毒品鴉片│1.第一級毒品海洛因殘渣│偵查案號：│
│十八│十日晚上七時│光路一一二巷九│  類陽性反應      │  袋一袋              │九十五年│
│    │四十分許    │弄內室外停車場│2.鑑定報告：      │  鑑定報告：        │毒偵字第二│
│    │            │              │  臺北市政府警察│    法務部調查局鑑定通│三一號    │
│    │            │              │    局萬華分局95年│    知書：送驗殘渣袋有│          │
│    │            │              │    2月20日北市警 │    第一級第六項毒品海│          │
│    │            │              │    萬分刑字第0953│    洛因成分殘留（原審│          │
│    │            │              │    0866700號函暨 │    卷P205）          │          │
│    │            │              │    函覆之臺灣檢驗│2.注射針筒一支（95毒  │          │
│    │            │              │    科技股份有限公│  偵字231P17）        │          │
│    │            │              │    司CH/2006/1060│                      │          │
│    │            │              │    4號濫用藥物尿 │                      │          │
│    │            │              │    液檢驗報告、委│                      │          │
│    │            │              │    驗單（原審卷P │                      │          │
│    │            │              │    187、P191至P19│                      │          │
│    │            │              │    2）           │                      │          │
├──┼──────┼───────┼─────────┼───────────┼─────┤
│    │九十五年一月│臺北市萬華區萬│1.呈第一級毒品鴉片│1.第一級毒品海洛因殘渣│偵查案號：│
│十九│二日下午五時│大路與民和街口│  類陽性反應      │  袋一袋（毛重0.32公克│九十五年│
│    │許          │處            │2.鑑定報告：      │  ）                  │毒偵字第二│
│    │            │              │  臺北市政府警察│  鑑定報告：        │０七號    │
│    │            │              │    局萬華分局95年│    法務部調查局鑑定通│          │
│    │            │              │    2月20日北市警 │    知書：送驗殘渣袋乙│          │
│    │            │              │    萬分刑字第0953│    只有第一級第六項毒│          │
│    │            │              │    0866700號函暨 │    品海洛因成分殘留（│          │
│    │            │              │    函覆之臺灣檢驗│    原審卷P230）      │          │
│    │            │              │    科技股份有限公│                      │          │
│    │            │              │    司CH/2006/1040│                      │          │
│    │            │              │    8號濫用藥物尿 │                      │          │
│    │            │              │    液檢驗報告、結│                      │          │
│    │            │              │    文、委驗單（原│                      │          │
│    │            │              │    審卷P187、P193│                      │          │
│    │            │              │    至P195）      │                      │          │
├──┼──────┼───────┼─────────┼───────────┼─────┤
│    │九十四年十月│臺北縣板橋市中│1.呈第二級毒品安非│無扣案物              │偵查案號：│
│二十│十八日下午五│山路一段一號九│  他命類、第一級毒│                      │九十四年│
│    │時二十分許  │樓之二二處    │  品鴉片類陽性反應│                      │毒偵字第三│
│    │            │              │2.鑑定報告：      │                      │七八五號  │
│    │            │              │  臺灣檢驗科技股│                      │          │
│    │            │              │    份有限公司CH/2│                      │          │
│    │            │              │    005/B0183號濫 │                      │          │
│    │            │              │    用藥物尿液檢驗│                      │          │
│    │            │              │    報告（95毒偵字│                      │          │
│    │            │              │    3785號P13）   │                      │          │
├──┼──────┼───────┼─────────┼───────────┼─────┤
│    │九十五年一月│臺北市萬華區萬│1.呈第一級毒品鴉片│無扣案物              │偵查案號：│
│二一│二十日凌晨二│大路四二四巷口│  類陽性反應      │                      │九十五年│
│    │時三十分許  │              │2.鑑定報告：      │                      │毒偵字八三│
│    │            │              │  臺灣檢驗科技股│                      │一號      │
│    │            │              │    份有限公司CH/2│                      │          │
│    │            │              │    006/11496號濫 │                      │          │
│    │            │              │    用藥物尿液檢驗│                      │          │
│    │            │              │    報告、結文、委│                      │          │
│    │            │              │    驗單（95毒偵字│                      │          │
│    │            │              │    831號P12至P1│                      │          │
│    │            │              │    4）           │                      │          │
├──┼──────┼───────┼─────────┼───────────┼─────┤
│    │九十五年一月│臺北縣板橋市文│1.呈第一級毒品鴉片│1.第一級毒品海洛因一包│偵查案號：│
│二二│十四日凌晨一│化路與雙十路口│  類陽性反應      │  （淨重0.06公克）    │九十五年│
│    │時許        │前            │2.鑑定報告：      │  鑑定報告：        │毒偵字第四│
│    │            │              │  臺灣檢驗科技股│    法務部調查局鑑驗通│二一號、七│
│    │            │              │    份有限公司濫用│    知書：送驗白粉含第│四二號    │
│    │            │              │    藥物尿液檢驗報│    一級第六項毒品海洛│          │
│    │            │              │    告編號CH/2006/│    因成分（95毒偵字42│          │
│    │            │              │    11444、結文（9│    1號P31）          │          │
│    │            │              │    5毒偵字421號P │                      │          │
│    │            │              │    39至P41）     │                      │          │
├──┼──────┼───────┼─────────┼───────────┼─────┤
│    │九十五年一月│臺北縣板橋市中│1.呈第一級毒品鴉片│1.第一級毒品海洛因一包│偵查案號：│
│二三│十九日下午四│山路二段與板新│  類陽性反應      │  （毛重0.16公克）    │九十五年│
│    │時二十分許  │路口          │2.鑑定報告：      │  鑑定報告：        │毒偵字第八│
│    │            │              │  臺北市政府警察│    法務部調查局鑑定通│五九號、一│
│    │            │              │    局中正第二分局│    知書：送驗殘渣袋有│０六四號  │
│    │            │              │    95年2月24日北 │    第一級第六項毒品海│          │
│    │            │              │    市警中正二分刑│    洛因成分殘留（95毒│          │
│    │            │              │    字第0953041100│    偵字859號P3）     │          │
│    │            │              │    0號函暨函覆之 │                      │          │
│    │            │              │    臺灣檢驗科技股│                      │          │
│    │            │              │    份有限公司CH/2│                      │          │
│    │            │              │    006/11935號濫 │                      │          │
│    │            │              │    用藥物尿液檢驗│                      │          │
│    │            │              │    報告、結文、委│                      │          │
│    │            │              │    驗單（95毒偵字│                      │          │
│    │            │              │    1064號P57至P60│                      │          │
│    │            │              │    ）            │                      │          │
├──┼──────┼───────┼─────────┼───────────┼─────┤
│    │九十五年一月│臺北市萬華區東│1.呈第一級毒品鴉片│1.第一級毒品海洛因分裝│偵查案號：│
│二四│十六日上午十│園街一五四巷三│  類陽性反應      │  袋內有殘渣          │九十五年│
│    │時許        │九號之楊祖廟公│2.鑑定報告：      │  鑑定報告：        │毒偵字第三│
│    │            │廁內          │  臺北市政府警察│    臺北市政府警察局萬│三七號    │
│    │            │              │    局萬華分局95年│    華分局毒品初步鑑驗│          │
│    │            │              │    3月1日北市警萬│    報告書：呈嗎啡、海│          │
│    │            │              │    分刑字第095309│    洛因反應（95毒偵字│          │
│    │            │              │    05900號函暨函 │    337號P15）        │          │
│    │            │              │    覆之臺灣檢驗科│2.注射針筒一支（95毒偵│          │
│    │            │              │    技股份有限公司│  字337號P14）        │          │
│    │            │              │    技股份有限公司│                      │          │
│    │            │              │    CH/2006/11495 │                      │          │
│    │            │              │    號濫藥物尿液檢│                      │          │
│    │            │              │    驗報告、結文、│                      │          │
│    │            │              │    委驗單、95毒偵│                      │          │
│    │            │              │    字337號P68至P7│                      │          │
│    │            │              │    1）           │                      │          │
└──┴──────┴───────┴─────────┴───────────┴─────┘


司法院資訊處製作；財團法人民間司法改革基金會備份。
